【裁判字號】    89,易,5134
【裁判日期】    900313
【裁判案由】    家庭暴力防治法等
【裁判全文】
臺灣高雄地方法院刑事判決                        八十九年度易字第五一三四號
    公  訴  人  臺灣高雄地方法院檢察署檢察官
    被      告  乙○○
右列被告因家庭暴力防治法等案件，經檢察官提起公訴（八十九年度偵字第二三六二
０號），本院判決如左：
    主  文
乙○○以加害生命之事，恐嚇他人致生危害於安全，處拘役貳拾日，如易科罰金，以
參佰元折算壹日，緩刑貳年。
    事  實
一、乙○○係謝丙○○之夫（起訴誤載為謝龔貴美），二人具有家庭暴力防治法第三
    條第一款所定之家庭成員關係。乙○○於民國八十九年十月十八日十五時許，在
    高雄市○○區○○路與店北路口謝丙○○經營之高屏檳榔攤前，因與謝丙○○發
    生口角爭執，乃藉著些許酒力持原置於該檳榔攤旁之鐮刀一把砍傷謝丙○○之左
    手指後（傷害部分業經謝丙○○撤回告訴），仍心有未甘，竟基於恐嚇之犯意，
    揚稱要將之殺死後滅屍、將屍體丟棄大海等語恫嚇謝丙○○，使謝丙○○心生畏
    懼，致生危害於安全。
二、案經謝丙○○訴由高雄市政府警察局小港分局移送臺灣高雄地方法院檢察署檢察
    官偵查起訴。
    理  由
一、訊據被告乙○○固坦認有於右揭時、地與告訴人謝丙○○發生爭執後對之恫稱要
    將之殺死並將屍體丟棄大海等語之事實不諱，惟以因彼此有口角才如此說等語置
    辯。經查，右揭事實迭據告訴人謝丙○○指述甚詳，並經證人甲○○於警訊中證
    述明確，且被告亦自承於案發當時確有對告訴人說要殺死並將之丟棄大海等語在
    卷，復參以被告先則與告訴人發生口角爭執後，又持鐮刀砍傷告訴人之左手指等
    情觀之，顯見被告於案發當時主觀上確對告訴人有所不滿，是於此情形下，被告
    為上開行為時應具有恐嚇之故意甚明。至被告辯稱係與告訴人有口角所致乃係關
    於被告犯罪之動機或犯罪時所受之刺激，與被告是否具上開恐嚇之故意無涉，更
    無礙於被告上開犯行之成立，被告所辯要屬卸責之詞，委無足採，本件事證明確
    ，被告恐嚇犯行堪以認定，應依法論科。
二、核被告所為，係犯刑法第三百零五條之恐嚇危害安全罪。爰審酌被告僅因細故與
    告訴人謝丙○○發生口角爭執，即憑藉酒力恣意恫嚇，未顧夫妻情份，所為非是
    ，本不宜寬貸，惟念其所生危害尚屬輕微，且事後坦認部分犯行，態度尚稱良好
    ，並得告訴人之諒解等一切情狀，量處如主所示之刑，並諭知易科罰金之折算標
    準，以資懲儆。又刑法第四十一條業已於九十年一月十日修正公布，並於九十年
    一月十二日生效，依其修正內容為犯最重本刑為五年以下有期徒刑以下之刑之罪
    ，而受六個月以下有期徒刑或拘役之宣告，因身體、教育、職業、家庭之關係或
    其他正當事由，執行顯有困難者，得以一元以上三元以下折算一日，得易科罰金
    ；另易科罰金之事項應依新法即裁判時之法律而無刑法第二條第一項但書之適用
    ，亦經最高法院二十四年七月總會決議在案，是就被告宣告之刑依新法併以諭知
    易科罰金之折算標準，附此敘明。次查被告前未曾受有期徒刑以上刑之宣告，有
    臺灣高等法院被告全國前案紀錄表一份在卷可憑，因一時失慮，致罹刑章，經此
    偵審程序及罪刑之宣告後，應知所警惕而無再犯之虞，本院因認所宣告之刑以暫
    不執行為適當，併予宣告緩刑二年，以啟自新。
三、公訴意旨另以被告於前揭時、地持鐮刀砍傷謝丙○○左手指之犯行，亦涉犯刑法
    第二百七十七條第一項之傷害罪嫌而與前開恐嚇危害安全罪部分有牽連犯之裁判
    上一罪關係等情。惟按告訴乃論之罪，告訴人於第一審辯論終結前，得撤回其告
    訴；又告訴經撤回者，法院應諭知不受理之判決，刑事訴訟法第二百三十八條第
    一項、第三百零三條第三款分別定有明文。經查本件被告乙○○因傷害案件，經
    檢察官提起公訴，認被告係犯刑法第二百七十七條第一項之傷害罪，依同法第二
    百八十七條前段之規定，須告訴乃論。茲據告訴人謝丙○○於本院審理中，聲請
    撤回其告訴，揆諸前開說明，本應諭知不受理之判決，惟公訴人認此部分與前揭
    恐嚇危害安全罪間有方法結果之牽連關係，應從一重處斷，爰不另為公訴不受理
    之諭知，併此敘明。
據上論斷，應依刑事訴訟法第二百九十九條第一項前段、刑法第二條一項前段、第三
百零五條，第四十一條第一項、第七十四條第一款，罰金罰鍰提高標準條例第一條前
段、第二條，判決如主文。
中      華      民      國     九十     年      三      月    十三      日
                                  臺灣高雄地方法院刑事第三庭
                                      法  官  柯彩燕
右正本證明與原本無異。
如不服本判決，應於判決送達後十日內，向本院提出上訴狀。
                                書記官    楊真芬
中    華    民    國      九十      年      三      月      十三      日


司法院資訊處製作；財團法人民間司法改革基金會備份。
